【裁判字號】    92,交易,194
【裁判日期】    920829
【裁判案由】    過失致死
【裁判全文】
臺灣桃園地方法院刑事判決                        九十二年度交易字第一九四號
    公  訴  人  臺灣桃園地方法院檢察署檢察官
    被      告  甲○○
右列被告因過失致死案件，經檢察官聲請以簡易判決處刑（九十二年度偵字三五一三
號），本院認不得以簡易判決處刑，適用通常程序審判，判決如左：
    主  文
甲○○因過失致人於死，處有期徒刑拾月。
    事  實
一、甲○○於民國（下同）九十二年一月十八日上午八時許，在桃園縣蘆竹鄉新莊村
    十一鄰新庄子一二九之七號前之巷道，駕駛車號三Ｌ－四三三五號自小客車，搭
    載女姓友人，欲倒車離開該處時，適年僅八歲之周庭襄與其年僅一歲六個月之弟
    周庭緯及年僅九歲之鄰居王丞平，在該住家前之空地玩耍。甲○○本應注意倒車
    時應顯示方向燈或手勢後，謹慎緩慢後倒，並注意其他車輛及行人，而依當時情
    形無不能注意之情事，竟疏未注意，未以喇叭或手勢、口語等方式，警告在車後
    玩耍之孩童即貿然倒車，周庭緯因此不知上開車輛倒車，致周庭緯閃避不及遭甲
    ○○所駕上開車輛之左後輪輾壓，造成肝臟、脾臟裂傷併內出血及休克，經送行
    政院衛生署桃園醫院急救至同日上午十一時二十五分仍因體腔內出血及休克不治
    死亡。
二、案經周庭緯之父周陽泰訴由桃園縣警察局大園分局報請台灣桃園地方法院檢察署
    檢察官相驗後自動檢舉偵查，聲請簡易判決處刑，經本院改用通常程序審理。
    理  由
一、按檢察官聲請以簡易判決處刑之案件，經法院認為有第四百五十一條之一第四項
    但書之情形者，應適用通常程序審判之，同法第四百五十二條定有明文。經查本
    件有同法第四百五十一條之一第四項但書第四款之情行，由本院改依通常程序審
    理，合先敘明。
二、訊據被告甲○○對於右開事實迭於警訊時及偵審中坦承不諱，（一）核與被害人
    即死者之父周陽泰指訴之情節相符。且目擊證人王丞平於警訊時證稱：「（車號
    三Ｌ－四三三五號自小客車的輪子是否壓過周庭緯？）是的。車號三Ｌ－四三三
    五號自小客車左後輪有壓過周庭緯。」、「（甲○○之車號三Ｌ－四三三五號自
    小客車倒車時，是否按喇叭？是否要你們離開？）未按喇叭，也未警告我們離開
    。」等語，另一目擊證人周庭襄於偵查中證稱：「（當時有與周庭緯在住家遊玩
    ，看到肇事經過？）有。我只看到車壓過去，‧‧‧，還有王丞平看到，當時看
    到弟弟（周庭緯）被車壓過去，位於左後輪前的位置。」等語（見九十二年度相
    字第一八五號卷第二六頁反面、第二八頁反面）。並據證人即承辦警員楊韋銘於
    本院審理時證述屬實在卷（見本院九十年八月十五日筆錄）。並有桃園縣警察局
    大園分局大竹派出所相驗案件初步調查報告表、現場勘察初步報告表各一紙、現
    場及肇事照片五張在卷足佐。而被害人周庭緯確因本件車禍死亡，亦經台灣桃園
    地方法院檢察署檢察官率同法醫相驗屬實，有勘驗筆錄、相驗屍體證明書、驗斷
    書及行政院衛生署桃園醫院病歷資料各一份、相驗照片四張附卷可憑，並經台灣
    桃園地方法院檢察署檢察官會同被告、死者家屬、證人周庭襄現場勘驗車輛無訛
    ，製有勘驗筆錄一紙在卷足稽。足見被告自白與事實相符，應堪採信。（二）按
    汽車倒車時應顯示方向燈或手勢後，謹慎緩慢後倒，並注意其他車輛及行人，道
    路交通安全規則第一百十條第二款訂有明文。被告為汽車駕駛人，理應注意車注
    意上開規定並遵守，詎其竟疏未注意及此，而依當時天候為晴天、光線係日間自
    然光線，路面乾燥、無障礙物，視距良好等情形，亦據前揭道路交通事故調查報
    告表所載明，並無不能注意之情事，猶未注意其他車輛行人，謹慎緩慢倒車，貿
    然駕車倒退，致左後輪輾壓在其車後方玩耍之被害人周庭緯，肇致本件車禍發生
    ，致被害人周庭緯受有上述傷害，經送醫後不治死亡，被告自難辭其過失之責。
    又本件經送台灣省桃園縣區車輛行車事故鑑定委員會鑑定，亦同此認定，有該會
    九十二年七月十八日府車鑑桃字第九二０五四一號函及鑑定意見書在卷可憑。而
    被害人周庭緯確因本件車禍受有前述之傷害，經送醫急救後，仍因肝臟、脾臟裂
    傷併內出血及休克而不治死亡，已如前述，則被告之過失犯行與被害人之死亡間
    ，顯有相當因果關係。綜上所述，本件罪證明確，被告犯行堪以認定。
三、核被告因有前述過失，致被害人於死，係犯刑法第二百七十六條第一項之過失致
    死罪。爰審酌被告疏未注意貿然倒車，造成被害人死亡之永遠無法彌補遺憾、及
    其過失程度，暨犯後態度等一切情狀，量處如主文所示之刑。
據上論斷，應依刑事訴訟法第四百五十二條、第二百九十九條第一項前段，刑法第二
百七十六條第一項，罰金罰鍰提高標準條例第一條前段，判決如主文。
本案經檢察官廖江憲到庭執行職務。
中      華      民      國      九十二    年    八    月      二十九    日
                                 臺灣桃園地方法院刑事第五庭
                                    法  官    邱  滋  杉
右正本證明與原本無異。
如不服本判決，應於送達後十日內，向本院提出上訴狀。
                                    書記官    高  文  靜
中      華      民      國    九十二    年    八    月      二十九    日
附錄所犯法條：
刑法第二百七十六條
因過失致人於死者，處二年以下有期徒刑、拘役或二千元以下罰金。
從事業務之人，因業務上之過失犯前項之罪者，處五年以下有期徒刑或拘役，得併科
三千元以下罰金。


司法院資訊處製作；財團法人民間司法改革基金會備份。
